【裁判字號】    96,易,1554
【裁判日期】    970229
【裁判案由】    毒品危害防制條例
【裁判全文】
臺灣板橋地方法院刑事判決              96年度易字第1554號
公  訴  人  臺灣板橋地方法院檢察署檢察官
被      告  丁○○
                    （現另案於臺灣臺北監獄執行中）
上列被告因違反毒品危害防制條例案件，經檢察官提起公訴（96
年度偵字第9262號），本院判決如下：
    主  文
丁○○持有第一級毒品，累犯，處有期徒拾月，減為有期徒刑伍
月，如易科罰金，以新臺幣壹仟元折算壹日。扣案之第一級毒品
海洛因貳包（驗餘淨重共壹點公克）、及第二級毒品甲基安
非他命伍包（純質淨重共拾玖點捌伍公克）均沒收銷燬。
    事  實
一、丁○○前曾因違反毒品危害防制條例案件，經臺灣臺中地方
    法院以91年度沙簡字第119 號判決、92年度中簡字第1004號
    判決分別判處有期徒刑5 月及6 月確定，兩案接續執行，甫
    於民國93年11月30日縮短刑期執行完畢（再犯本罪構成累犯
    ）。詎其仍不知悔改，復基於持有第一級毒品及第二級毒品
    之犯意，於96年2 月10日在臺北縣板橋市○○街61號13樓「
    環球皇家旅社」607 號房內，自丙○○處取得第一級毒品海
    洛因2 包（驗餘淨重共1.33公克）、及第二級毒品甲基安非
    他命5 包（純質淨重共19.85 公克）等毒品而無故持有之。
    迄於同日晚間7 時30分許，丁○○離開前揭「環球皇家旅社
    」，而行走於臺北縣板橋市○○○路與南門街口附近，因形
    跡可疑，為警方攔檢盤查，並徵得其同意後搜索身體，而查
    獲前述海洛因、甲基安非他命等毒品，以及注射針筒1 支和
    安非他命吸食器1 個等物品（丁○○經採集尿液送驗並無施
    用毒品之陽性反應）；嗣丁○○並配合警方調查供出其毒品
    來源為在開前揭「環球皇家旅社」607 號房內之丙○○，並
    協助警方前往查緝，而經警在該址查獲持有毒品之丙○○、
    劉順祥等人（丙○○本次查獲施用毒品部分業經本院96年度
    訴字第1667號判決有罪確定，至其是否另涉有販賣或轉讓毒
    品罪嫌，應由檢察官另行偵處），始查悉上情。
二、案經臺北市政府警察局大安分局報請臺灣板橋地方法院檢察
    署檢察官偵查起訴。
    理  由
一、訊據被告丁○○就上揭持有第一級、第二級毒品之犯行均坦
    承不諱，核與下列事證相符：
    (一)證人范光鉅於本院審理中證稱：96年2 月10日我在臺北市
      大安分局臥龍街派出所任職，當天晚上我們接獲可疑線索
      ，說在板橋南門街環球旅社有毒品通緝犯經常出入，我們
      臥龍街派出所員警乙○○、甲○○和我，就在當天晚上7
      點左右到該現場勘查、守望，當時守望了約有30分鐘左右
      ，就發現被告丁○○從賓館走出來，東張西望，形跡可疑
      ，依我們查緝毒品的經驗，值得懷疑，故上前在南門街與
      館前西路口予以盤查，被告在我們出示證件表示我們是警
      方時，並請他出示證件查明身分時，非常緊張，有作勢要
      逃離現場，經我們攔下並確切詢問年籍資料，被告不願意
      出示證件，我就告知其權利及盤查事由，質問被告有無犯
      案在身，有無遭到通緝，為何不出示證件？被告就更緊張
      ，到最後被告表示他沒有被通緝，也願意出示證件，並直
      接告訴我們說因為他皮包內藏有毒品，所以才想要拒絕盤
      查，於是我們就搜索被告的身體，查獲毒品，重量大約十
      幾公克。當時在現場，被告向我們供稱這些毒品不是他的
      ，是另一名毒品通緝犯所交付給他的，並直接帶我們到那
      個毒品通緝犯丙○○位於環球旅社13樓607 室，當場於房
      內我們確實查獲毒品通緝犯丙○○並扣得毒品。本件我們
      在大馬路上和前開房間內都有查獲毒品，依我們的作法，
      在大馬路上查獲被告丁○○的毒品時，就已經用證物袋先
      裝好，所以不可能搞混等語甚明（見本院卷第100-103 頁
      ）。
    (二)證人丙○○於本院審理中證稱：96年2 月10日下午8 時30
      分我在板橋市○○街的環球飯店為警查獲，我和阿祥（劉
      順祥）一起被查獲，當時被告丁○○並不在現場；我們3
      個都有被移送地檢署，我是在警局才碰到被告；我不知道
      誰帶警察去飯店找我們的；我當天在飯店搜到1 公克多的
      海洛因，還有10幾公克的安非他命；卷內（96年度毒偵字
      第15210 號卷第31-33 頁）扣得之海洛因2 包、安非他命
      5 包不是我的，是誰的我不知道等語（見本院卷第97-100
      頁）。
    (三)又本件被告為警查獲後，確於裝置前揭扣案毒品之證物袋
      標籤上按捺指印一節，業經本院將上開證物標籤上之指紋
      送請內政部警政署刑事警察局鑑定，確與被告之右姆指指
      紋相符，此亦有該局96年8 月6 日刑紋字第0960106717號
      鑑驗書1 份附卷可按（見本院卷第36-37 頁）。
    (四)此外，並有自願受搜索同意書、臺北市政府警察局大安分
      局搜索扣押筆錄、扣押物品目錄表、扣押物品照片等件附
      卷可稽（見同上偵查卷第27-35 頁）。復有如事實欄所示
      之第一級毒品海洛因2 包、第二級毒品甲基安非他命5 包
      扣案可資佐證；又前開扣案毒品分別經送鑑定結果，其中
      白色粉末2 包（驗餘淨重共1.33公克）確含第一級毒品海
      洛因成份一節，有法務部調查局96年3 月12日調科壹字第
      09623020790 號鑑定書1 份附卷可按（見同上偵查卷第73
      頁）；另透明結晶體5 包（純質淨重共19.85 公克），確
      含第二級毒品甲基安非他命成份一節，則有內政部警政署
      刑事警察局96年4 月16日刑鑑字第0960047280號鑑定書1
      份在卷足憑（見96年度偵字第9262號卷第7 頁）。
    (五)綜上所述，被告上開自白應與事實相符，本件事證明確，
      被告犯行堪予認定。
二、查海洛因為毒品危害防制條例第2 條第2 項第1 款所列之第
    一級毒品，甲基安非他命為同條項第2 款所列之第二級毒品
    ，是核被告丁○○所為，係犯同條例第11條第1 項之持有第
    一級毒品罪及同條第4 項、第2 項之持有第二級毒品罪（被
    告持有第二級毒品甲基安非他命10公克以上，依毒品危害防
    制條例第11條第4 項及轉讓持有毒品加重其刑之數量標準第
    2 條第2 款之規定，應就其持有第二級毒品罪部分，加重其
    刑，此等加重在性質上為分則加重，應構成獨立之犯罪類型
    及罪名）。其以一持有行為同時持有第一級毒品及第二級毒
    品，為想像競合犯，應從一重論以持有第一級毒品罪。另查
    被告有如事實欄所示之犯罪科刑執行前科，有臺灣高等法院
    被告前案紀錄表1 份附卷可按，其於受有期徒刑執行完畢後
    ，5 年內再故意犯本件有期徒刑以上之罪，為累犯，應依法
    加重其刑。又查，本件被告於犯前開持有毒品罪被查獲後，
    已供出其毒品來源丙○○，並因而破獲，此業據證人即查獲
    員警范光鉅於本院審理中證稱：我們查獲被告後，是他主動
    跟我們講說毒品從哪裡來，並帶我們去抓丙○○，並且有抓
    到丙○○等語明確，業見前述；雖證人丙○○於本院審理中
    否認其本人係被告之毒品來源，惟本件被告係於走出前揭「
    環球皇家旅社」後，隨即為警查獲，並旋即帶同警方至上開
    旅社房間內查獲丙○○，時、地十分緊接，其所指述當屬可
    信；況且販賣毒品為重罪，本亦難期證人丙○○對此坦承不
    諱，而為不利於己之證言。從而，本院綜合前開情狀，認本
    件被告確已於犯後供出其毒品來源，並因而破獲，爰依同條
    例第17條之規定減輕其刑，並依法先加後減之。
三、爰審酌本件被告前有多次毒品前科，業見前述，理應深知持
    有毒品為嚴重違法之行為，竟仍不知悔改，又為本件持有第
    一級、第二級毒品等犯行，其犯罪之動機、目的、手段均殊
    非可取，所生危害非輕，又其於偵查中坦承犯行，卻於本院
    審理之初矢口否認，待本院傳喚證人交互詰問後，始坦承犯
    行，其犯罪後之態度投機取巧，顯然並未真正悔悟；惟考量
    其於查獲後確實有供出毒品來源，協助警方緝獲丙○○等人
    ，尚非無可取之處等一切情狀，量處如主文所示之刑，以資
    懲儆。又被告本件犯罪時間，係在96年4 月24日前，合於中
    華民國九十六年罪犯減刑條例所定得予減刑之規定，應依同
    條例第2 條第1 項第3 款之規定減其刑為二分之一；又其所
    犯為最重本刑5 年以下有期徒刑之罪，經減刑為6 月以下有
    期徒刑，依同條例第9 條之規定，應併諭知易科罰金之折算
    標準。至扣案之第一級毒品海洛因2 包（驗餘淨重共1.33公
    克）及第二級毒品甲基安非他命5 包（純質淨重共19.85 公
    克），均應依毒品危害防制條例第18條第1 項前段之規定沒
    收銷燬。
四、至公訴人雖就被告犯持有第一級毒品罪部分具體求處有期徒
    刑10月；就犯持有第二級毒品罪部分具體求處有期徒刑1 年
    ，惟本院認被告既終能坦承犯行，又確曾協助警方查獲丙○
    ○等人，公訴人前開所求刑度，容稍嫌過重；且本件被告所
    犯上開二罪應成立想像競合犯而論以一罪，公訴求予分論併
    罰，亦有誤解。另被告指稱其毒品來源確為丙○○部分，丙
    ○○是否應負販賣或轉讓毒品罪嫌，自應由檢察官另行偵處
    ，均附此說明。
據上論斷，應依刑事訴訟法第299 條第1 項前段，毒品危害防制
條例第11條第1 項、第2 項、第4 項、第17條、第18條第1 項前
段，刑法第11條前段、第55條、第47條第1 項、第41條第1 項前
段，中華民國九十六年罪犯減刑條例第2 條第1 項第3 款、第4
條、第7 條、第9 條，判決如主文。
本案經檢察官陳旻源到庭執行職務。
中    華    民    國    97    年    2     月    29    日
                  刑事第十三庭  法  官  許映鈞
以上正本證明與原本無異
如不服本判決應於送達後10日內向本院提出上訴狀
                                書記官  范煥堂
中    華    民    國    97    年    3     月    3     日
附錄本案論罪科刑法條全文：
毒品危害防制條例第11條
持有第一級毒品者，處3 年以下有期徒刑、拘役或新臺幣5 萬元
以下罰金。
持有第二級毒品者，處2 年以下有期徒刑、拘役或新臺幣3 萬元
以下罰金。
持有專供製造或施用第一、二級毒品之器具者，處1 年以下有期
徒刑、拘役或新臺幣1 萬元以下罰金。
持有毒品達一定數量者，加重其刑至二分之一，其標準由行政院
定之。


司法院資訊處製作；財團法人民間司法改革基金會備份。
